臺灣臺北地方法院民事判決
109年度勞訴字第416號
原      告  卓燕玲  
訴訟代理人  黃福雄律師
            陳政熙律師
被      告  國立臺灣大學

法定代理人  管中閔  
訴訟代理人  陳琬渝律師
            陳致璇律師
            董彥苹律師
上列當事人間請求確認調動工作處分無效事件，本院於民國111
年3月16日言詞辯論終結，判決如下：
    主  文
確認被告國立臺灣大學民國一０九年七月十六日對原告所為工作
調動命令無效。
確認被告國立臺灣大學民國一０九年七月二十八日對原告所為申
誡乙次處分無效。
原告其餘之訴駁回。
訴訟費用由被告負擔三分之二，餘由原告負擔。
    事實及理由
壹、程序方面：
一、按確認法律關係之訴，非原告有即受確認判決之法律上利益
    者，不得提起之；確認證書真偽或為法律關係基礎事實存否
    之訴，亦同，民事訴訟法第247條第1項定有明文。所謂即受
    確認判決之法律上利益，係指法律關係之存在與否不明確，
    原告主觀上認其在法律上之地位有不安之狀態存在，且此種
    不安狀態，能以確認判決將之除去者而言。本件原告主張被
    告於民國109 年2 月13 日所為之調動命令為無效，此經被
    告所否認，則該調動命令是否有效，即關乎原告權利之行使
    ，原告法律上地位確有不安之狀態，且此不安狀態得以本件
    確認訴訟予以除去，堪認原告提起本件訴訟係有確認利益，
    被告雖抗辯前開調動命令已因被告於109年7月16日做成第二
    次調動命令取代而無確認利益，並不足採。
二、按訴狀送達後，原告不得將原訴變更或追加他訴。但請求之
    基礎事實同一、擴張或減縮應受判決事項者，不在此限，民
    事訴訟法第255條第1項第2款、第3款分別定有明文。次按不
    變更訴訟標的，而補充或更正事實上或法律上之陳述者，非
    為訴之變更或追加，民事訴訟法第256條亦定有明文。本件
    原告起訴時原聲明：確認被告於109年2月15日函文所述對原
    告之工作調動命令無效。嗣於109年7月28日變更聲明為：㈠
    確認被告於109年2月15日函文所述對原告之工作調動命令無
    效；㈡確認被告於109年7月16日通知所述對原告之工作調動
    命令無效（見卷一第391頁）。又於109年9月3日更正聲明第
    一項為：㈠確認被告於109年2月13日通知所述對原告之工作
    調動命令無效（見卷一第411頁）；再於109年11月2日追加
    聲明第三項為：㈢確認被告於109年7月28日校人字第1090059
    644號對原告之申誡處分無效（見卷一第485頁）。核原告前
    開所為變更、追加，均係基於同一勞動關係基礎事實為請求
    ，另原訴之聲明第一項部分，亦係就工作調動命令之時間及
    依據為事實上之補充、更正，自與前揭規定相符，應予准許
    。
貳、實體方面：
一、原告主張：
  ㈠原告自93年起受僱於被告，任職於共同教育中心體育室，職
    掌被告綜合體育館營運及人事督導等業務，並承辦音樂會、
    體育賽事、大型典禮等各類文藝及體育活動，且為被告體育
    室與活動廠商接洽及爭取承租之代表窗口，協助被告綜合體
    育館之營收達新臺幣（下同）1億元餘，屢獲記功及嘉獎，
    嗣經被告任命為執行長，屬高階經理人。惟因原告嚴格執行
    體育室相關人員規範，致部分不肖人員心生不滿，向教育部
    、法務部調查局及被告散發不實黑函，部分媒體更未辨真偽
    ，於108年12月、109年2月間刊登原告自封執行長、詐騙被
    告而領取加班費等聳動報導，令原告名譽嚴重受損。詎被告
    於108年12月限制原告不得督導下屬承辦綜合體育館活動，
    拔除原告作為臺大體育室對外聯絡代表之職權，並將原告上
    下班時間由彈性工時改為按表定工時打卡計時、強制原告搬
    出已獨自使用達15年之值班室，被告體育室場地設備組長陳
    志一及不名人士，更於108年12月11日19時30分許強行闖入
    原告已上鎖之辦公室，取走原告工作使用之電腦迄今未還，
    且陳志一依被告指示塗銷體育室表單中原應由原告簽核之欄
    位，並要求體育室職員之差勤假單等均無須再經原告批准，
    亦要求渠等無需聽從原告之業務指揮，更不准原告繼續出席
    體育室主管每月舉行之人事考評會議及體育室所管轄之場館
    會議，徹底剝奪原告身為體育室執行長專有之督導、人事管
    理權限及相關工作權益。原告乃於108年12月30日函請被告
    回復原本之勞動條件，然被告收受信函後置之不理，經原告
    再於109年2月5日通知被告正視原告之勞動權益及回復原勞
    動條件，被告乃以109年2月13日被告共同教育中心體育室通
    知（下稱109年2月13日通知）調整原告職務（下稱109年2月
    13日第一次調動）。惟109年2月13日通知對原告所為工作調
    動命令，係屬對原告勞動條件之不利變更，且係出於被告不
    當動機所為，違反勞動基準法（下稱勞基法）第10條之1、1
    08年2月14日發布之被告約用工作人員工作規則（下稱約用
    人員工作規則）第14條規定而自始無效。
  ㈡被告於109年7月7日召開第16次審核小組會議決議調整原告職
    務，並於109年7月16日發布共同教育中心體育室公務通知（
    下稱109年7月16日通知)，將原告職稱由「執行長」降為「
    經理」，每月薪資由82,400元降為51,243元，工作地點則由
    台大綜合體育館二樓執行長辦公室，搬遷至台大總區舊體育
    館一樓原工友所坐之公共辦公室，並與工友、工讀生共用一
    支電話線，職務內容變更為「㈠體育室財產管理:含財產撥入
    、二手財物管理、本校各單位間財產移轉、財物盤點、財物
    報廢、財產撥出、新購財產編號貼牌及列管性耗材管理等事
    務。㈡體育室場館相關設備檢視及修繕事務追蹤。㈢體育室運
    動場館設施環境美化維護與規劃。㈣其他交辦事項。」（下
    稱109年7月16日第二次調動），而究其工作内容均非被告約
    用人員職務序列表所核定經理人相對應之職責程度。又原告
    業於109年5月25日提起本件訴訟，本院並依勞動事件法第16
    條規定進行勞動調解程序，被告卻於109年7月16日續為第二
    次勞動條件不利變更之調動命令，足認違反勞資爭議處理法
    第8條前段規定。退萬步言，原告縱有被告所述行政疏失，
    然該等大型活動發生於將近10年以前，早已逾越被告職員獎
    懲要點（下稱獎懲要點）第8點懲罰權行使之6個月時效期間
    ，且被告所為「體育室卓燕玲執行長租借場地及相關爭議校
    級調查小組調查報告」（下稱系爭調查報告），明確表示依
    法不應懲處原告。是被告基於草率查證之錯誤結果對原告勞
    動條件之不利變更，且係於爭議調解期間所為，更悖於被告
    對約用人員之獎懲時效限制，違反勞基法第10條之1、勞資
    爭議處理法第8條、獎懲要點第8點規定，而自始無效。
  ㈢被告以原告「109年1月9日奉核調整業務後，同年月22日於主
    管人員勸阻下，仍執意出席已非職掌之蘋果木大型活動技術
    協調會議，致使體育室其他同仁難以執行業務。」為由，於
    109年7月28日以校人字第1090059644號令對原告為申誡處分
    1次（下稱系爭申誡處分）。惟被告於109年7月6日約用工作
    人員考核委員會會議中係針對原告於「109年2月13日」起調
    整職務後之行為是否有違規疑慮進行調查，核與原告於「10
    9年1月22日」參與蘋果木大型活動協調會議乙節無涉，且該
    會議中就原告於「109年1月22日」參與蘋果木大型活動協調
    會議乙節未進行任何討論，亦未給予原告就此節陳述意見及
    答辯之機會，顯已違反獎懲要點第6點規定，況被告作成系
    爭申誡處分係在勞資爭議調解期間所為，已違反勞資爭議處
    理法第8條規定無效。
  ㈣爰依勞基法第10條之1、勞資爭議處理法第8條、獎懲要點第6
    點規定，提起本訴，並聲明：
　⒈確認被告於109年2月13日通知所述對原告之工作調動命令無
    效。
　⒉確認被告於109年7月16日通知所述對原告之工作調動命令無
    效。
　⒊確認被告109年7月28日校人字第1090059644號對原告之申誡
    處分無效。
二、被告則以：
　㈠被告自93年9月20日起僱用原告，擔任被告體育室副理，於10
    3年5月16日因對外招商需求，將原告職稱更改為執行長，惟
    職級仍維持副理，至104年3月1日原告升職為經理，被告審
    酌原告之工作性質常需申請加班及於假日值班，故決議改支
    原告專案薪資8萬元，且原告不得再請領加班或值班費用，
    僅能申請補休。嗣自108年4月起，被告多次收到教育部及法
    務部調查局來函要求調查原告擔任副理期間承辦大型活動場
    地租借之違法疑義，並要求提供原告承辦大型活動之完整資
    料，教育部並要求被告對原告進行行政責任之調查及檢討，
    至108年12月8、9日，媒體雜誌刊載多篇「台大自肥王」系
    列報導，內容均指涉原告擔任執行長期間承辦被告綜合體育
    館大型場館活動涉有諸多弊案，被告基於主管權責並配合相
    關機關指示進行內部調查，認有將原告暫時調離原有職務之
    必要，以利保全證據、加強內控，並確保行政調查之公平、
    公正性，乃於109年1月9日調整原告職務內容，而調動後之
    業務工作，係原告之體能技術所能勝任，且調整職務期間仍
    維持原告原有之經理職級與執行長職稱，其薪資、福利待遇
    、年資計算等勞動條件均不變，工作地點亦維持在綜合體育
    館，並經原告之直屬主管李坤培於109年1月13日當面通知原
    告前開調動業經核准，嗣共同教育中心於109年2月13日再次
    正式發文通知原告說明前開調動經過及調動後職務內容，該
    通知並經原告於同日簽收，足證被告所為第一次調動乃雇主
    基於校内管理、内控防弊之企業經營所必要，非出於不當動
    機及目的，核符合勞基法第10條之1規定之調動五原則而為
    有效。
　㈡被告於108年年底成立校級調查小組，對媒體刊載多篇「台大
    自肥王」系列報導所載之弊案及原告先前工作狀況進行調查
    ，陸續開會調閱相關人證物證後作成系爭調查報告，系爭調
    查報告中認定原告在綜合體育館共有19項大型活動租借場地
    案扮演關鍵之承辦人或督導之角色，卻有諸多行政違失，顯
    示原告有諸多違反約用工作人員契約及約用工作人員工作規
    則之情事，已不適任執行長職稱及現任職務，且臺灣臺北地
    方檢察署亦將原告所涉大型活動租借案朝背信罪、偽造文書
    罪等方向偵辦，為利企業團隊運作、增進經營效率及管理内
    控所必須，被告乃於109年7月13日決定調動原告職務並調整
    薪資而為第二次調動，工作內容調整為其體力及技術可勝任
    之體育室財產管理、體育室場館相關設備檢視及修繕事務追
    蹤、體育室運動場館設施環境美化維護與規劃、其他交辦事
    項，並考量職務調整後之工作已無業務特殊性須對內、外宣
    稱執行長之必要，故恢復其經理職稱，另審酌原告當時支領
    薪資為專案薪資8萬元整，其來由係以專案薪資取代原告原
    本之經理級薪資及加值班費，因其工作內容已有調整變動，
    基於約用工作人員管理要點第24條第2項規定及不同工不同
    酬原則，乃一併調整、恢復原告支領經理職級薪資，如有延
    長工時則依法給付加班費，並未調降原告之職級與對應之敘
    薪，故原告所為之第二次調動亦未違反勞基法第10條之1之
    規定。且本件並未經直轄市或縣（市）主管機關為調解，而
    非勞資爭議處理法第8條規定之情形，該調動命令並無違法
    。
　㈢被告於109年1月9日作成第一次調動並通知原告後，原告仍持
    續接觸、干擾綜合體育館大型活動業務，如出席應由同仁主
    導之大型活動技術協調會，致承辦同仁難以執行職務，故被
    告體育室簽請被告對原告進行懲處，經被告召開約用工作人
    員考核委員會審議後，決議依據108年10月4日發布之被告約
    用工作人員管理要點第23點規定準用108年4月30日發布之被
    告職員獎懲要點第4點第1款第7目對原告記申誡一次，並於1
    09年7月28日以校人字第1090059644號令通知原告。又該次
    會議資料中獎懲案件請示單後附之證明文件有原告於第一次
    調動職務後仍多次干涉大型活動並指示其他體育室職員應如
    何與廠商接洽等諸多事證，而原告亦有於當日出席會議，並
    針對原告干預大型活動（包含蘋果木大型活動技術協調會）
    之爭議陳述意見。可見被告作成系爭申誡處分，已給予原告
    充分之程序保障，核無任何違法之處。
　㈣並聲明：原告之訴駁回。
三、兩造不爭執事項：（見卷二第203、208頁）
  ㈠原告自93年起任職於被告共同教育中心所屬體育室，於103年
    起經被告任命為執行長，原告自98年起至108年年終考績均
    為甲等，且於100年度獲選學校績優職員。
  ㈡原告於109年2月13日收受被告共同教育中心體育室109年2月1
    3日通知。
  ㈢原告於109年7月16日收受被告共同教育中心體育室109年7月1
    6日通知。
  ㈣原告於109年7月28日收受被告校人字第1090059644號懲處令
    。
  ㈤原告在107年1月20日至107年12月31日間，上班時間為9時至1
    3時，下班時間是18時至22時。
四、得心證之理由：
　  原告主張被告於109年2月13日第一次調動命令為勞動條件之
    不利變更，且出於不當動機而無效；被告109年7月16日第二
    次調動命令係基於錯誤查證而對原告為勞動條件之不利變更
    ，且係於本案爭議調解期間所為，應為無效；被告109年7月
    28日系爭申誡處分未給予原告陳述意見之機會，且亦在本案
    爭議調解期間作成，亦為無效等語，被告則抗辯如前，茲就
    原告主張，分述如下：
　㈠109年2月13日第一次調動命令：
　⒈按雇主調動勞工工作，不得違反勞動契約之約定，並應符合
    下列原則：一、基於企業經營上所必須，且不得有不當動機
    及目的。但法律另有規定者，從其規定。二、對勞工之工資
    及其他勞動條件，未作不利之變更。三、調動後工作為勞工
    體能及技術可勝任。四、調動工作地點過遠，雇主應予以必
    要之協助。五、考量勞工及其家庭之生活利益，勞基法第10
    條之1定有明文。次按工作場所及應從事之工作，應於勞動
    契約內訂定之，勞基法施行細則第7條第1款亦定有明文。是
    雇主如欲調動勞工工作，涉及勞動契約中工作場所或應從事
    工作，除依勞基法施行細則第7條之規定應由雇主與勞工商
    議約定外，應依循勞基法第10條之1規定。雇主行使調職命
    令權若未違前揭規定，勞工即應服從命令，不得拒絕調動，
    亦不得主張雇主違反勞動契約。
　⒉查，被告於108年4月間起，多次收到教育部、法務部調查局
    之函文，要求被告說明原告擔任副理期間承辦大型活動場地
    租借之違法疑義，教育部並命被告進行調查；嗣108年12月8
    、9日，媒體刊登「台大自肥王」之系列報導，指涉原告涉
    有弊案等情，業據被告提出教育部108年8月29日臺教政（二
    ）字第1080114616號、108年7月4日臺教政（二）字第10800
    98925號、108年4月23日臺教政（二）字第1080059923號函
    文及媒體報導等為證（見卷一第255-273頁），而上開教育
    部函文中除明指被告應清查原告承辦體育館租借場地費之案
    件外，更於108年8月29日臺教政（二）字第1080114616號函
    文主旨稱「有關貴校共同教育中心體育室場地設備組執行長
    卓燕玲辦理貴校綜合體育館場地租借，不符貴校『國立臺灣
    大學綜合體育館管理辦法實施細則』等規定，請檢討卓員及
    相關人員行政責任。」等語，被告為進行校內行政調查及加
    強內控防弊，遂於109年1月9日簽准調整原告職務，並於109
    年2月13日通知原告，此亦有被告簽呈及109年2月13日通知1
    份附卷可稽（見卷一第275-276頁、第279-280頁），足認被
    告辯稱109年2月13日第一次調動命令係為進行調查所為之職
    務內容調整，並非出於不當動機及目的等語，應屬有據。
　⒊原告雖主張109年2月13日第一次調動命令對原告之勞動條件
    為不利變更，將原告上下班時間彈性工時改為打卡計時、取
    走原告辦公室電腦、剝奪原告對於體育室職員聘用、考核、
    准假及給薪建議之管理權限、不讓原告參加組務會議、否准
    原告依法申請之加班補休、形塑不友善之工作環境、剝奪原
    告個人獨立休息空間等，而認109年2月13日第一次調動命令
    違反勞基法第10條之1之規定而無效云云。惟查，被告於107
    年1月19日即發函予約用人員（包含原告），應依勞基法之
    規定於被告差勤系統辦理簽到退，如因業務需要，則可填報
    「國立臺灣大學職員特殊出勤申請表」經校長核准後，依核
    准時間簽到退，此有體育室107年3月13日會議紀錄及被告職
    員特殊出勤申請表各1份在卷可參（見卷一第318頁、第320
    頁），故依上開函文內容，原告本應依規定辦理簽到退，雖
    原告曾於107年間提出特殊出勤申請表，請求上下班時間依
    彈性時間辦理，且經被告核准在案（見卷二第165頁），然
    此核准之權限既由被告依個案之業務需求逐年審查，則應屬
    被告人事管理之權限，縱被告於109年度未能核准原告之申
    請，亦難謂為勞動條件之不利變更；至被告取走原告辦公使
    用之電腦設備乙節，係因被告為調查原告擔任副理期間承辦
    大型活動場地租借之疑義，基於保全證據之需求所為，具有
    正當性，並非勞動條件之不利變更；而109年2月13日第一次
    調動，係將原告之工作內容調整為「綜合體育館之行銷與空
    間規劃等業務」，雖不再賦予原告「執行長」之稱謂，惟執
    行長本非被告約用工作人員職務序列表所列正式職稱，此觀
    被告約用工作人員管理要點第貳、三條之職稱即可自明（見
    卷一第371頁），而原告於109年2月13日第一次調動後，雖
    不再管理下屬之差勤及考評，並更換辦公室，惟其職級、薪
    資均未變動，此有109年2月13日通知1份在卷可查（見卷一
    第141-142頁），並為原告所不爭執，實難認本次調動原告
    之勞動條件有何不利之變更，是原告主張109年2月13日第一
    次調動違背勞基法第10條之1之規定而無效，即難憑採，為
    無理由。原告雖再主張被告本次調動違反被告約用工作人員
    工作規則第14條規定云云，惟被告約用工作人員工作規則第
    14條係規定：本校因業務需要，在不違反勞基法第10條之1
    規定及勞動契約，且對約用人員薪資及其他勞動條件無不利
    之變更下，得調整約用人員工作項目或調動至其他工作場所
    或服務單位，且調動工作性質為其體能及技術所可能勝任者
    ，此有被告約用工作人員工作規則1份附卷可查（見卷一第3
    59-360頁），而上開規則第14條之內容核與勞基法第10條之
    1之規定大致相符，而被告109年2月13日第一次調動既未違
    反勞基法第10條之1之規定，自亦無違反被告約用工作人員
    工作規則第14條之疑慮，原告此部分主張，亦屬無理由。
　⒋至被告雖稱於109年1月9日即作成第一次調動命令，並由原告
    之直屬主管李坤培於109年1月13日親自通知原告，故第一次
    調動命令於109年1月13日即已對原告發生效力，係因原告遲
    不配合辦理工作交接，被告基於行政管理必要，乃再次以10
    9年2月13日通知原告配合辦理交接事務，惟並不影響第一次
    調動於109年1月13日即生效云云，並提出被告109年1月9日
    決行之簽呈1份、被告調案單及證人李坤培於本院審理時之
    證述為憑（見卷一第275-277頁）。惟依證人李坤培於本院
    審理時證稱：109年1月13日，我有請原告到體育室主任室，
    當面告知原告調整職務，並將簽呈給原告看，原告要求影印
    ，但我沒有讓他印，請他自行去檔案室調；後來因為原告覺
    得沒有正式職務調動通知，所以才又於109年2月13日發職務
    調動通知給原告等語（見卷二第408-409頁），而細繹109年
    1月9日之簽呈內容，其上雖有記載將原告職務調整為「負責
    綜合體育館媒體行銷與場地空間規劃及維護之督導」等內容
    ，然109年2月13日之通知中則以附件之方式詳細載明原告調
    整工作內容後之職務執掌範圍，顯有進一步明確並具體化簽
    呈內容之情，則被告既再於109年2月13日通知原告職務範圍
    之變動，且範圍較109年1月9日簽呈內容詳細，自應以該書
    面通知為正式職務調動之內容而對原告生效，從而，被告抗
    辯稱第一次職務調動為109年1月13日云云，委無足採，併此
    敘明。　
　⒌綜上，被告109年2月13日之第一次調動行為應為合法有效。
　㈡109年7月16日第二次調動命令：
　⒈按勞資爭議在調解、仲裁或裁決期間，資方不得因該勞資爭
    議事件而歇業、停工、終止勞動契約或為其他不利於勞工之
    行為；勞方不得因該勞資爭議事件而罷工或為其他爭議行為
    ，勞資爭議處理法第8條定有明文，其立法目的旨在保障勞
    工合法之爭議權，並使勞資爭議在此期間得以暫為冷卻，避
    免爭議事件擴大。又依勞資爭議處理法第9條第1項之規定，
    勞資爭議當事人一方申請調解時，應向勞方當事人勞務提供
    地之直轄市或縣（市）主管機關提出調解申請書。亦即勞資
    爭議處理法第8條之「調解」，本係指直轄市或縣市主管機
    關之調解而言，惟勞動事件法業於109年1月1日起生效，並
    於該法第16條定有勞動事件起訴前應由法院進行強制調解程
    序，此雖非勞資爭議處理法所規定由直轄市或縣（市）主管
    機關進行之調解程序，然既同為勞資糾紛事件而進行之調解
    程序，非不得類推適用勞資爭議處理法第8條之規定，以保
    護勞工之爭議權，故被告抗辯本案無勞資爭議處理法第8條
    之適用云云，為無理由。然勞資爭議調解期間，資方固不得
    因該勞資爭議事件而為不利勞工之行為，但若處分之事由非
    因該勞資爭議事件，仍非不得為之，否則無異剝奪資方之人
    事管理權限，亦妨礙企業經營之效率。本件原告起訴時係確
    認被告109年2月15日之調動命令無效（嗣於審理中更正為10
    9年2月13日之調動命令），而該調動命令係基於被告為調查
    原告在職期間有無不法行為所為之職務調動，然109年7月16
    日之第二次調動，則係基於原告100年至103年間之行政違失
    所為，核與原告起訴之爭議事件無關，是原告依勞資爭議處
    理法第8條之規定，主張被告於調解期間所為不利處分應為
    無效，並不可採。
　⒉被告辯稱於108年底成立校級調查小組對原告進行調查，調查
    後確認原告共有19件大型活動租借場地案中有行政違失，違
    反被告約用工作人員契約書（下稱約用契約書）第12條、約
    用工作人員工作規則第36條之規定，依獎懲要點第4點之規
    定，本得予以記過處分，而被告依109年5月13日發佈之約用
    工作人員工作規則第14條及108年10月4日發佈之被告約用工
    作人員管理要點第24條第2項規定，本得調動原告工作並調
    降特殊加給，故109年7月16日第二次調動應屬合法等語，並
    提出系爭調查報告、109年6月20日0000000000號簽呈各1份
    為憑（見卷一第283-293頁）。惟查：
　①依共同體育室109年7月16日通知主旨欄記載「有關台端職務
    內容調整、恢復原經理職稱及敘薪案，業經本室以民國（下
    同）109年6月20日0000000000號簽文呈請校長核定在案（於
    109年7月13日核定），敬請配合辦理職務調整相關行政作業
    。」，而109年6月20日0000000000號簽呈，就調動原告職務
    之原因則載明：「現經109年6月10日人事室考訓組文號0000
    000000簽之校級調查小組調查報告揭示，卓員在綜合體育館
    19項大型活動租借場地案均扮演關鍵之承辦人或督導之角色
    ，卻有諸多行政違失。顯示卓員有諸多違反約用工作人員契
    約及工作規則之情事，已不適任執行長職稱及現任職務...
    」，此有共同體育室109年7月16日通知及109年6月20日0000
    000000號簽呈各1份在卷可憑（見卷一第291-292頁、第397-
    399頁），由上開通知及簽呈內容可知，被告係以系爭調查
    報告中查得原告舉辦19項大型活動租借場地案有行政疏失為
    由，據以調動原告之工作，而依系爭調查報告內容觀之，其
    案由欄記載：「...共認定100年至103年間有18件租借案有
    問題...109年2月11日報載106年陳奕迅專輯發表會案。由於
    該案非前屬前提18案之一，因此，校級調查小組及體育室將
    之列為第19案併為調查...」，經校級調查小組調查後，認
    原告在場地租借流程檢核及文件管理有行政疏失，而體育館
    對外租借設有限制，原告違反規定租借，造成學生抗議並有
    媒體負面報導，亦影響校譽等，認原告之行為依獎懲要點第
    4點第1款、第2款、第3款之規定，本得記大過處分，然因原
    告違失發生於100年至103年間，已逾獎懲要點第8點時效之
    規定，故以記大過進行懲處有適法性之疑慮等語，此有系爭
    調查報告1份附卷可參（見卷一第283-289頁）。依獎懲要點
    第8點規定：「獎懲案件應於事實發生或業務完成後半年內
    提出，並應填具本校職員獎懲案件請示單，詳敘具體事蹟及
    擬處獎懲程度簽會人事室彙提職員考績委員會審議...」（
    見卷一354頁），明訂就獎懲事項定有半年之時效規定，倘
    事件發生已逾半年期間，依該規定自不得再對職員進行懲處
    ，以維護公平及安定性，故系爭調查報告即以原告行政疏失
    發生於100年至103年間，至109年調查報告作成時已逾6年，
    故認不得依獎懲要點之規定而懲處原告，則被告既認前開19
    案之疏失均罹於懲處之時效，而未以申誡或記過處分等較輕
    微之懲戒手段懲處原告，卻又以相同之事由調整原告職務內
    容，不僅將原告「執行長」之職稱拔除，每月薪資亦由82,4
    00元調降為51,243元，對原告之勞動條件之不利益變動更甚
    於記過處分，被告此舉顯然輕重失衡，難認具有正當性。
　②再者，依系爭調查報告所述原告於19案之疏失行為，包含諸
    多案件缺漏計費表、結算表，導致無法對帳，被告即以此主
    張原告未能妥善保管場地租借資料而有行政疏失云云，惟被
    告所稱體育室租借場地設備或舉辦活動之相關資料應由原告
    保管此節，既為原告否認，被告即應就此有利於己之事實負
    舉證之責，而系爭調查報告內雖引用「體育室同仁A001」之
    意見表示歷年大型活動資料原為場地設備組組長保管，後由
    原告掌管綜合體育館全部營運後，即由原告保存管理，「體
    育室同仁A002」亦稱原告不讓所屬承辦幹事掌握完整資料等
    情（見卷一第283-284頁），而認原告負有保管文件之責任
    ，然由A001、A002前開所述觀之，渠等均未指明本件19案之
    相關資料是否均由原告保存，自難僅憑其模糊之意見表達，
    驟認原告負有保管相關文件資料之職責，此外，被告並未提
    出其他證據證明大型活動之相關資料應由原告負保存之責任
    ，自難認被告之抗辯為可採。再者，前開19案發生之時間為
    100年至103年間，最後一案則為106年間，距離被告進行查
    證均有數年之久，縱認原告於舉辦活動之時保有部分文件資
    料，然亦無從強求其於多年後仍應完整提出，否則即認有行
    政疏失，此舉顯然過苛，從而，被告抗辯稱原告基於職責應
    妥善保管、留存承辦大型活動租借案之相關資料，以供相關
    單位查核檢視云云，並不足採，被告據此事由為原告109年7
    月16日第二次調動，即難認具正當性。
　③綜上，被告所為109年7月16日第二次調動，對原告之勞動條
    件為不利變更，且不具必要性及合理性，此次調動違反勞基
    法第10條之1之規定，應為無效。　
　㈢被告109年7月28日申誡處分：　　
　　被告以第一次調動後，原告仍干涉體育室同仁辦理大型活動
    租借業務，依獎懲要點第4點第1款規定以109年7月28日校人
    字第1090059644號記原告申誡1次（見卷一第413頁），原告
    主張系爭申誡處分違反勞資爭議處理法第8條之規定，應為
    無效等語，被告則否認之，辯稱本件訴訟係依勞動事件法第
    16條規定由法院強制調解，而非勞資爭議處理法第8條由直
    轄市或縣市主管機關所為之調解等語。查，本件雖係依勞動
    事件法第16條規定行起訴前強制調解程序，惟仍應類推適用
    勞資爭議處理第8條之規定，於勞資爭議調解期間，資方不
    得因該勞資爭議事件而為不利於勞工之行為乙節，業如前述
    ，則本件原告於109年5月25日提起本件訴訟，確認被告於10
    9年2月15日之調動命令無效（後更正為109年2月13日之調動
    命令），依勞動事件法第16條第2項之規定，原告之起訴視
    為調解之聲請，嗣經本院分別於109年7月29日、同年9月23
    日行勞動調解程序，此有本院勞動調解程序筆錄各1份在卷
    可憑（見卷一第407-408頁、第473-474頁），而被告於109
    年7月28日調解期間，以原告違反第一次調動命令之內容，
    執意出席非職掌之蘋果木大型活動技術協調會議為由，對原
    告為申誡處分1次，核被告系爭申誡處分之內容，係對原告
    業已爭執並聲請調解之勞資爭議事件為不利原告之處分行為
    ，依勞資爭議處理法第8條之規定，被告系爭申誡處分於法
    即有未合，應為無效。
五、綜上，本件原告起訴確認被告109年7月16日第二次調動命令
    違反勞基法第10條之1規定無效，及被告109年7月28日系爭
    申誡處分違反勞資爭議處理法第8條規定無效等，為有理由
    ；另請求確認109年2月13日第一次調動命令無效部分，則為
    無理由，不應准許。
六、本件事證已臻明確，兩造其餘攻擊防禦方法、所提證據及證
    據之聲明，核與本件判決結果不生影響，爰不另一一論述，
    併予敘明。
七、訴訟費用負擔之依據：民事訴訟法第79條。
　　
中　　華　　民　　國　　111 　年　　4 　　月　　29　　日
                  勞動法庭      法　官　陳威帆
以上正本係照原本作成。
如對本判決上訴，須於判決送達後20日內向本院提出上訴狀。如
委任律師提起上訴者，應一併繳納上訴審裁判費。
中　　華　　民　　國　　111 　 年　　4　　月　　29　　日
                                書記官　黃文芳